【裁判字號】    90,易,398
【裁判日期】    900321
【裁判案由】    贓物
【裁判全文】
台灣台中地方法院刑事判決                            九十年度易字第三九八號
    公  訴  人  台灣台中地方法院檢察署檢察官
    被      告  乙○○
右列被告因贓物案件，經檢察官提起公訴（八十九年度偵字第九九四八號），本院判
決如左：
    主  文
乙○○收受贓物，處有期徒刑參月，如易科罰金，以參佰元折算壹日。
    事  實
一、乙○○明知某不詳姓名、年藉之成年男子，於民國（下同）八十九年六月十日凌
    晨零時三十分許，在台中市○○○路與河南路口交付之車牌號碼ＪＰＵ－四一九
    號機車（該機車係甲○○所有於八十九年六月四日十九時許，在台中市○○區○
    ○街一○一號前遭竊）為贓物，竟仍向該不詳姓名之男子收受上開機車使用，而
    收受贓物，嗣於八十九年六月十日淩晨二時三十分許，乙○○騎乘該機車，途經
    台中市○區○○路與進化路口時，為警查獲，並扣得上開機車一部。
二、案經台中市警察局第一分局移送臺灣臺中地方法院檢察署檢察官偵查起訴。
    理  由
一、訊據被告乙○○對有於前開時、地自不詳姓名、年藉之成年男子，取用車牌號碼
    ＪＰＵ－四一九號機車，並於六月十日淩晨二時三十分許，在台中市○區○○路
    與進化路口時，為警查獲之事實並不諱言，惟否認知為贓物，辯稱：上開機車係
    向一綽號「馬倫」者借用，其並不知係贓物等語。惟查上開機車確為被害人甲○
    ○所有於前揭時、地失竊，此業經甲○○於警訊時指陳甚詳，並有物領據一紙在
    卷可徵，且核被告借用機車，本應取帶機車使用執照以隨時備檢，該車既係被害
    人甲○○所失竊，被告即未能取得合法之機車來源證照，另被告對綽號「馬倫」
    者之真實姓名、年籍、住居所等又稱不知，本院亦無從為被告有利之查證，是以
    被告所辯，應為卸責之詞，為無可採信，其犯行堪予認定。
二、核被告上開所為，係犯刑法第三百四十九條第一項之收受贓物罪，爰審酌被告犯
    罪之動機、目的、手段，犯罪所生之危害、犯罪後之態度等一切情狀，量處如主
    文所示之刑，並諭知易科罰金之折算標準。
據上論斷，應依刑事訴訟法第二百九十九條第一項前段，刑法第三百四十九條第一項
、修正後刑法第四十一條第一項前段，罰金罰鍰提高標準條例第一條前段，判決如主
文。
中    華    民    國    九十      年      三        月     二十一      日
                                        法  官   柯  崑  輝
右正本證明與原本無異。
如不服本判決，應於送達後十日內向本院提出上訴狀(須附繕本)，上訴於台灣高等
法院台中分院。
                                        書記官
中    華    民    國    九十      年       三       月     二十二      日
附錄論罪科刑法條
刑法第三百四十九條
收受贓物者，處三年以下有期徒刑、拘役或五百元以下罰金。
搬運、寄藏、故買贓物或為牙保者，處五年以下有期徒刑、拘役或科或併科一千元以


司法院資訊處製作；財團法人民間司法改革基金會備份。
